臺灣高雄地方法院民事判決　九十一年訴字第一二○六號
　　原　　　告　玉山商業銀行股份有限公司
　　法定代理人　丙○○
　　訴訟代理人　乙○○
　　被　　　告　戊○○
　　　　　　　　丁○○
　　　　　　　　甲○○
右當事人間請求清償借款事件，本院判決如左：
    主      文
被告戊○○、丁○○應連帶給付原告新臺幣佰玖拾萬肆仟玖佰肆拾柒元，及如附
表編號一、二部分所示之利息、違約金。
被告戊○○、丁○○、甲○○應連帶給付原告新臺幣貳拾捌萬肆仟玖佰柒拾元，及如
附表編號三部分所示之利息、違約金。
原告其餘之訴駁回。
訴訟費用由被告連帶負擔。
本判決第一項於原告以新臺幣壹佰拾貳萬元為被告戊○○、丁○○供擔保後，得假
執行。
本判決第二項於原告以新臺幣玖萬伍仟元為被告戊○○、丁○○、甲○○供擔保後，
得假執行。
原告其餘假執行之聲請駁回。
    事      實
甲、原告方面：
  一、聲明：
    (一)被告應連帶給付原告新臺幣（下同）四百二十一萬九千九百一十七元，及如附
      表所示之利息及違約金。
    (二)原告願供擔保聲請宣告假執行。
  二、陳述：被告戊○○分別於民國（下同）八十七年七月十日、八十八年十月十三
      日，邀被告丁○○、甲○○為連帶保證人，向原告借款三筆共計新臺幣（下同
      ）四百六十五萬元，其中(一)附表編號一，本金二百五十九萬元部分：約定到期
      日為一百零六年十月十三日，利息按年息百分之七點八六計算；(二)附表編號二
      ，本金一百六十萬元部分：約定到期日為一百零六年十月十三日，利息按年息
      百分之四點八四五計算；(三)附表編號三，本金四十六萬元部分：約定到期日為
      九十四年七月十日，利息按年息百分之八點七二計算，且均自借款日起，依年
      金法按月平均攤還本息，如有逾期繳息或到期未履行債務，借款視為全部到期
      ，除仍按上開利率付息外，逾期在六個月以內者，按上開利率百分之十，逾期
      超過六個月者，按上開利率百分之二十計付違約金。詎被告戊○○於借款後，
      就附表編號一、二部分及編號三部分分別自九十年十月十四日及九十年十月十
      日起，即未繳納本息，依約借款視為全部到期。被告尚有如主文第一項所示之
      本金、利息及違約金未清償，為此依消費借貸及連帶保證之法律關係提起本件
      訴訟。
  三、證據：提出借據一份、借款契約二份、約定書一份；玉山商業銀行（下稱玉山
      銀行）交易明細查詢表三份、玉山銀行基本放款利率表、被告歷次繳款明細三
      份為證。
乙、被告方面：被告均未於言詞辯論期日到場，亦均未提出準備書狀作何聲明或陳述
    。
    理      由
一、本件被告均經合法通知，均未於言詞辯論期日到場，核無民事訴訟法第三百八十
    六條各款所列情形，爰依原告聲請，由其一造辯論而為判決。
二、按訴狀送達後，原告不得將原訴變更或追加他訴，但擴張或減縮應受判決事項之
    聲明者，不在此限，民事訴訟法第二百五十五條第一項第三款定有明文。本件原
    告於起訴狀請求判決被告應連帶給付原告四百二十一萬九千九百一十七元，及如
    附表所示之利息及違約金。嗣於起訴狀繕本送達後，於本院言詞辯論期日，就上
    開利息部分其中附表編號一、二部分減縮為自九十年十月十四日起算，而附表編
    號三部分則減縮為自九十年十月十一日起算。其減縮利息部分，係屬減縮應受判
    決事項之聲明，參諸前揭規定，應予准許，合先敘明。
三、本件原告前開主張，固據其所提出借據一份、借款契約二份、約定書一份；玉山
    銀行交易明細查詢表三份、玉山銀行基本放款利率表、被告歷次繳款明細三份等
    件為證，核屬相符，然查被告戊○○係於八十七年七月十日，邀被告丁○○、甲○○為連帶保證人，向原告借款如附表編號三所示之本金四十六萬元；而另於八
    十八年十月十三日，僅邀被告丁○○為連帶保證人，向原告借款二筆即附表編號
    一所示之本金二百五十九萬元及附表編號二所示之本金一百六十萬元，共計四百
    一十九萬元，此有原告提出之借據一份及借款契約二份分別在卷可參，是以附表
    編號一、二部分，應僅由被告丁○○為連帶保證人，至於附表編號三部分始由被
    告丁○○、甲○○為連帶保證人。且被告經合法通知，既均未到庭陳述，又均未
    提出任何書狀或證據供本院斟酌，原告之上開主張除連帶保證人部分外，自堪信
    為真實。
四、按稱消費借貸者，謂當事人約定，一方移轉金錢或其他代替物之所有權於他方，
    而他方以種類、品質、數量相同之物返還之契約；借用人應於約定期限內，返還
    與借用物種類、品質、數量相同之物；遲延之債務，以支付金錢為標的者，債權
    人得請求依法定利率計算之遲延利息。但約定利率較高者，仍從其約定利率；當
    事人得約定債務人不履行債務時，應支付違約金，民法第四百七十四條（修正前
    ）、第四百七十八條前段、第二百三十三條第一項、第二百五十條第一項分別定
    有明文。又稱保證者，謂當事人約定，一方於他方之債務人不履行債務時，由其
    代負履行責任之契約。保證債務，除契約另有訂定外，包含主債務之利息、違約
    金、損害賠償及其他從屬於主債務之負擔，民法第七百三十九條、第七百四十條
    亦分別定有明文。又保證債務之所謂連帶，係指保證人與主債務人負同一債務，
    對於債權人各負全部給付之責任而言（最高法院四十五年臺上字第一四二六號判
    例參照）。是以被告戊○○及被告丁○○既分別為附表編號一、二部分之借款債
    務人及連帶保證人；另被告戊○○及被告丁○○、甲○○則為附表編號三部分之
    借款債務人及連帶保證人，自應就上開債務各負連帶清償責任。被告尚有如主文
    第一、二項所示之本金、利息及違約金未清償之事實，已如前述。從而，原告依
    消費借貸及連帶保證之法律關係，請求被告戊○○、丁○○應連帶給付原告如主
    文第一項所示之本金、利息及違約金；請求被告戊○○、丁○○、甲○○應連帶
    給付原告如主文第二項所示之本金、利息及違約金，為有理由，應予准許；逾此
    部分之請求，為無理由，應予以駁回。
五、原告陳明願供擔保，聲請宣告假執行，經核原告勝訴部分，合於法律規定，爰酌
    定相當之擔保金額宣告之。至原告敗訴部分，其假執行之聲請，因訴之駁回而失
    所依據，應予駁回。
六、據上論結，本件原告之訴，為一部有理由，一部無理由，依民事訴訟法第三百八
    十五條第一項前段、第七十九條但書、第八十五條第二項、第三百九十條第二項
    ，判決如主文。
中　　　華　　　民　　　國　　九十一　　年　　　六　　　月　　二十五　　日
                              臺灣高雄地方法院民事第六庭
~B審判長法官　朱玲瑤
~B法　　　官　楊智守
~B法　　　官　唐中興
右為正本係照原本作成。
如對本判決上訴，須於判決送達後廿日內向本院提出上訴狀。
中　　　華　　　民　　　國　　九十一　　年　　　六　　　月　　二十五　　日
~B法院書記官　張義龍
